臺灣雲林地方法院刑事裁定　　　　　　 100年度撤緩字第23號
聲　請　人　臺灣雲林地方法院檢察署檢察官
受　刑　人　馬志強
上列聲請人因受刑人違背安全駕駛案件，聲請撤銷緩刑之宣告（
99年度執保字第4 號），本院裁定如下：
    主  文
本院九十八年度六交簡字第九三號確定判決，關於馬志強之緩刑
宣告撤銷。
    理  由
一、聲請意旨略以：受刑人馬志強前因犯違背安全駕駛罪，經本
    院於民國98年11月18日以98年度六交簡字第93號判決應執行
    拘役59日，如易科罰金，以新臺幣（下同）1,000 元折算1
    日，緩刑3 年，於98年12月3 日判決確定。茲查該受刑人於
    緩刑期內除100 年4 月14日至臺灣雲林地方法院檢察署報到
    外，迄今100 年5 月均未至該署報到，其行為顯已違反保安
    處分執行法第74條之2 第2 款、第4 款規定且情節重大，爰
    依同法第74條之3 規定，聲請撤銷受刑人緩刑之宣告等語。
二、按緩刑宣告，得斟酌情形，命犯罪行為人向指定之政府機關
    、政府機構、行政法人、社區或其他符合公益目的之機構或
    團體，提供40小時以上240 小時以下之義務勞務；又受緩刑
    之宣告者，有執行第74條第2 項5 款至第8 款所定之事項者
    ，應於緩刑期間內付保護管束，刑法第74條第2 項第5 款、
    第93條第1 項第2 款分別定有明文。次按受保護管束人在保
    護管束期間內，應服從檢察官及執行保護管束者之命令；對
    於身體健康、生活情況及工作環境等，每月至少向執行保護
    管束者報告1 次；受保護管束人違反前條各款情形之一，情
    節重大者，檢察官得聲請撤銷保護管束或緩刑之宣告，保安
    處分執行法第74條之2 第2 款、第4 款、第74條之3 第1 項
    亦有明文。再按緩刑之宣告應撤銷者，由受刑人所在地或其
    最後住所地之地方法院檢察官聲請該法院裁定之，為刑事訴
    訟法第476 條所明定。
三、經查：
  (一)本件受刑人馬志強前因公共危險案件，經本院於98年11月18
    日以98年度六交簡字第93號刑事判決判處拘役59日，如易科
    罰金，以1,000 元折算1 日。緩刑3 年，緩刑期內付保護管
    束，並向指定之政府機關、政府機構、行政法人、社區或其
    他符合公益目的之機構或團體，提供40小時之義務勞務，該
    判決於98年12月3 日判決確定在案，有上開刑事簡易判決及
    臺灣高等法院被告前案紀錄表各1 份附卷可稽。又受刑人自
    99年11月30日起至99年12月7 日止，已至臺灣雲林地方法院
    檢察署（下稱雲林地檢署）指定之社團法人雲林縣脊髓損傷
    者協會，完成40小時義務勞務之執行，亦有社團法人雲林縣
    脊髓損傷者協會99年12月7 日雲脊協字第990134號函及所附
    結案通知書、馬志強之執行手冊、義務勞務工作日誌、義務
    勞務執行登記表各1 份在卷可憑（見雲林地檢署99年度執護
    勞字第13號卷第28頁至第32頁）。
  (二)另受刑人於緩刑期內附保護管束期間，依法每月至少應向雲
    林地檢署觀護人室報到，惟受刑人於99年1 月20日向雲林地
    檢署報到後，逾期未至該署報到，經雲林地檢署於99年3 月
    30日發函告誡受刑人，並通知應於99年4 月15日向該署觀護
    人室報到，受刑人遲至99年6 月25日向雲林地檢署觀護人室
    報到，該署於當日命受刑人應於99年7 月8 日到署補足報到
    次數，然受刑人逾期仍未報到；雲林地檢署復於99年7 月13
    日、99年8 月6 日發函告誡，通知應於99年7 月22日、99年
    8 月26日向該署觀護人室報到，受刑人於99年8 月26日、99
    年9 月23日、99年10月28日至雲林地檢署觀護人室報到後，
    自99年11月11日起亦均未至該署報到，經多次告誡後，受刑
    人始於100 年1 月20日向雲林地檢署觀護人室報到，該署於
    當日命受刑人應於100 年1 月底前再至雲林地檢署報到，補
    足未報到次數，然受刑人逾期未向雲林地檢署報到；該署於
    100 年3 月25日發函告誡受刑人，通知應於100 年4 月7 日
    向雲林地檢署報到，受刑人未遵從，雲林地檢署觀護人乃於
    100 年4 月12日，前往受刑人位於雲林縣斗六市○○路974
    巷47之3 號住處訪視，受刑人於當日外出工作，雲林地檢署
    觀護人請受刑人之妹妹轉達受刑人應於100 年4 月14日至該
    署報到，受刑人依約於該日向雲林地檢署觀護人室報到，該
    署即命受刑人應於100 年4 月21日再為報到，以補足未報到
    次數，受刑人仍未遵期報到；雲林地檢署於100 年5 月2 日
    發函請受刑人於文到3 日內速至該署觀護人室報到，接受保
    護管束，逾期將依法懲處，該函文於100 年5 月4 日送達於
    受刑人之住處，由受刑人之妹妹馬蕙蘋收受，然受刑人屆期
    未報到；雲林地檢署觀護人再於100 年5 月6 日前往受刑人
    上開住處訪視，受刑人於當日外出工作，雲林地檢署觀護人
    詢問受刑人妹妹是否收到該署所寄告誡函，受刑人妹妹表示
    已收到並轉達予受刑人，該署觀護人告知未依法報到之法律
    結果，會遭聲請撤銷緩刑之宣告，並請受刑人妹妹轉達受刑
    人於100 年5 月9 日務必準時至該署報到，此次為最後通知
    ，如再度違反規定而未報到，將會聲請撤銷其緩刑，然受刑
    人屆期仍未到案等情，有雲林地檢署報到筆錄1 份、執行保
    護管束情況訪視報告表2 份、照片8 張、雲林地檢署函文及
    送達證書各6 份、執行保護管束情況約談報告表及觀護輔導
    紀要各7 份在卷可按（參雲林地檢署99年度執護字第15號影
    印卷第2 頁至第2 頁背面、第6 頁至第20頁、第22頁至第23
    頁、第26頁至第38頁）。
  (三)本院認受刑人明知其在緩刑期內，並受有緩刑期內應付保護
    管束之約束，猶不知自我反省，經雲林地檢署數次合法通知
    ，無正當理由而均未於保護管束期間內遵期向雲林地檢署觀
    護人室報到，致使檢察官無從執行保護管束命令，受刑人之
    上開行為顯已違反保安處分執行法第74條之2 第2 款、第4
    款所定「服從檢察官及執行保護管束者之命令」及「對於身
    體健康、生活情況及工作環境等，每月至少向執行保護管束
    者報告1 次」之應遵守之事項，且情節確屬重大，核與保安
    處分執行法第74條之3 第1 項之規定相符。是本件聲請意旨
    所載上情為有理由，應予准許，裁定如主文所示。
四、依刑事訴訟法第476 條，保安處分執行法第74條之3 第1 項
    ，裁定如主文。
中    華    民    國   100    年    5     月    30    日
                  刑事第二庭  法  官  文昌
以上正本證明與原本無異。
如不服本裁定，應於裁定送達後5 日內向本院提出抗告狀（須附
繕本）。
                              書記官  張簡純靜
中    華    民    國   100    年    5     月    30    日